【裁判字號】    96,訴,5446
【裁判日期】    970121
【裁判案由】    毒品危害防制條例
【裁判全文】
臺灣高雄地方法院刑事判決              96年度訴字第5446號
公  訴  人  臺灣高雄地方法院檢察署檢察官
被      告  乙○○
上列被告因毒品危害防制條例案件，經檢察官提起公訴（96年度
毒偵字第9483號），被告於準備程序中就被訴事實為有罪之陳述
，經本院告知簡式審判程序之旨，並聽取被告與公訴人之意見後
，本院裁定進行簡式審判程序，判決如下：
    主  文
乙○○施用第一級毒品，累犯，處有期徒刑柒月。
    事  實
一、乙○○因施用毒品案件，經本院以93年度毒聲字第658 號裁
    定送觀察、勒戒後，認有繼續施用傾向，經本院以93年度毒
    聲字第1438號裁定送強制戒治，於民國94年3 月17日因已無
    繼續執行強制戒治之必要而釋放，並由台灣高雄地方法院檢
    察署檢察官以94年度戒毒偵字第197 號為不起訴處分確定；
    復因詐欺案件，經本院以95年度簡字第3856號判處有期徒刑
    3 月確定，於95年12月3 日縮刑期滿徒刑執行完畢。詎猶不
    知戒絕毒癮，明知海洛因係毒品危害防制條例第2 條第2 項
    第1 款所明定之第一級毒品，不得持有、施用，竟於強制戒
    治執行完畢釋放後5 年內，復基於施用第一級毒品海洛因之
    犯意，於96年9 月30日凌晨1 時許，在其高雄市○○區○○
    里○○路63巷6 號住處，以將第一級毒品海洛因摻水加入注
    射針筒內注射之方式，施用第一級毒品海洛因1 次。嗣於96
    年9 月30日14時20分許，因形跡可疑，經警盤查，並徵得其
    同意採集尿液送驗，結果呈現嗎啡陽性反應，始悉上情。
二、案經高雄市政府警察局三民第二分局報請臺灣高雄地方法院
    檢察署檢察官偵查起訴。
    理  由
一、按被告乙○○所為係犯死刑、無期徒刑、最輕本刑為3 年以
    上有期徒刑以外之罪，其於準備程序中就被訴事實為有罪之
    陳述，經受命法官告知簡式審判程序之旨，並聽取公訴人、
    被告之意見後，本院合議庭認為適宜由受命法官獨任進行簡
    式審判程序，依刑事訴訟法第273 條之1 第1 項規定，裁定
    由受命法官獨任進行審判程序，合先敘明。
二、上揭事實，業據被告於本院審理時供承不諱，且被告於96年
    9 月30日14時20分許，為警查獲後，採集其尿液送檢驗之結
    果，呈嗎啡陽性反應，有高雄市立凱旋醫院A00000000 號濫
    用藥物尿液檢驗報告、濫用藥物尿液檢體監管記錄表各1 紙
    附卷可稽。是被告之任意性自白核與事實相符，洵堪採為論
    罪科刑之依據。本案事證明確，被告上開施用毒品犯行，堪
    以認定。
三、按觀察、勒戒或強制戒治執行完畢釋放後，5 年內再犯毒品
    危害防制條例第10條施用毒品之罪者，應依法追訴，毒品危
    害防制條例第23條第2 項定有明文。本件被告因施用毒品案
    件，經本院以93年度毒聲字第658 號裁定送觀察、勒戒後，
    認有繼續施用傾向，經本院以93年度毒聲字第1438號裁定送
    強制戒治，於94年3 月17日因已無繼續執行強制戒治之必要
    而釋放，並由台灣高雄地方法院檢察署檢察官以94年度戒毒
    偵字第197 號為不起訴處分確定，此有臺灣高雄地方法院檢
    察署刑案資料查註紀錄表、全國施用毒品案件紀錄表及臺灣
    高等法院被告前案紀錄表各1 份在卷可參，是被告於強制戒
    治執行完畢釋放後，5 年內再犯本件施用毒品罪行，依前開
    法條之規定，應依法追訴，本院就被告本件施用毒品犯行，
    自得依法論罪科刑。
四、核被告所為，係犯毒品危害防制條例第10條第1 項之施用第
    一級毒品海洛因罪。其持有第一級毒品海洛因之低度行為，
    為施用第一級毒品海洛因之高度行為所吸收，不另論罪。另
    按刑法第62條所謂發覺，並非以有偵查犯罪權之機關或人員
    確知其人犯罪無誤為必要，有確切之根據得為合理之可疑，
    而對犯罪行為人發生嫌疑時，即得謂為已發覺（最高法院72
    年台上字第641 號判例要旨可參），本案查緝員警係於看見
    被告手臂施打毒品之青黑色痕跡，詢問被告是否吸食毒品而
    經被告坦認乃查獲本案者，此經被告自承在卷（本院卷第39
    頁），是斯時被告之外觀狀況顯已足令員警有確切之根據而
    可合理懷疑被告有吸食毒品之行為，否則焉有直接詢問被告
    是否吸食毒品等語之理，則揆諸前揭說明，查緝員警當時應
    已發覺被告之犯行，故被告於斯時坦承犯行，自僅得認係自
    白而非自首，被告辯稱伊應有自首減刑規定之適用云云，尚
    非可採，附此敘明。再被告前因詐欺案件，經本院以95年度
    簡字第3856號判處有期徒刑3 月確定，於95年12月3 日縮刑
    期滿徒刑執行完畢，有臺灣高雄地方法院檢察署刑案資料查
    註紀錄表、臺灣高等法院被告前案紀錄表各1 份在卷可憑，
    其於刑之執行完畢後，5 年內故意再犯本件有期徒刑以上之
    罪，為累犯，應依刑法第47條規定，加重其刑。本院爰審酌
    被告前經觀察、勒戒及強制戒治後，仍未能戒絕其毒癮而再
    次違犯施用毒品罪，量刑本不應從輕，惟念其犯後坦承犯行
    ，態度良好，且施用毒品乃自戕一己之身體健康，並具有病
    患性人格之特質，行為本身對社會所造成之危害並非直接、
    鉅大，及其犯罪之動機、目的、手段等一切情狀，量處如主
    文所示之刑。
據上論斷，應依刑事訴訟法第273 條之1 第1 項、第299 條第1
項前段，毒品危害防制條例第10條第1 項，刑法第11條前段、第
47條第1 項，判決如主文。
本案經檢察官甲○○到庭執行職務。
中    華    民    國    97    年    1    月     21    日
                  刑事第十三庭  法  官  郭宜芳
以上正本證明與原本無異。
如不服本判決，應於判決送達後10日內，向本院提出上訴狀。
中    華    民    國    97    年    1     月    22    日
                                書記官  何承育
附錄本判決論罪法條全文：
毒品危害防制條例第10條：
施用第一級毒品者，處6月以上5年以下有期徒刑。
施用第二級毒品者，處3年以下有期徒刑。


司法院資訊處製作；財團法人民間司法改革基金會備份。
